nlp/Scripts/tsearch_data_polish/polish.affix
flag *F:

# Czasowniki dokonane -- czas przeszły i tryb przypuszczający

	L E C			>	-C,GŁEM		#zalec (15a)
	L E C			>	-C,GŁEŚ
	L E C			>	-C,GŁ
	L E C			>	-C,GŁAM
	L E C			>	-C,GŁAŚ
	L E C			>	-C,GŁA
#	L E C			>	-C,GŁOM		#nie-ort
#	L E C			>	-C,GŁOŚ		#nie-ort
	L E C			>	-C,GŁO
	L E C			>	-C,GLIŚMY
	L E C			>	-C,GLIŚCIE
	L E C			>	-C,GLI
	L E C			>	-C,GŁYŚMY
	L E C			>	-C,GŁYŚCIE
	L E C			>	-C,GŁY
	L E C			>	-C,GŁBYM
	L E C			>	-C,GŁBYŚ
	L E C			>	-C,GŁBY
	L E C			>	-C,GŁABYM
#	L E C			>	-C,GŁOBYM	#nie-ort
	L E C			>	-C,GŁABYŚ
#	L E C			>	-C,GŁOBYŚ	#nie-ort
	L E C			>	-C,GŁABY
	L E C			>	-C,GŁOBY
	L E C			>	-C,GLIBYŚMY
	L E C			>	-C,GLIBYŚCIE
	L E C			>	-C,GLIBY
	L E C			>	-C,GŁYBYŚMY
	L E C			>	-C,GŁYBYŚCIE
	L E C			>	-C,GŁYBY

	[^DSZ] N Ą Ć		>	-Ć,ŁEM		#splunąć, usunąć, cisnąć 
	[^DSZ] N Ą Ć		>	-ĄĆ,ĘŁAM	#(on mnie ciśnie), machnąć  (4, 5, 6)
	[^DSZ] N Ą Ć		>	-Ć,ŁEŚ
	[^DSZ] N Ą Ć		>	-ĄĆ,ĘŁAŚ
	[^DSZ] N Ą Ć		>	-Ć,Ł
	[^DSZ] N Ą Ć		>	-ĄĆ,ĘŁA
#	[^DSZ] N Ą Ć		>	-ĄĆ,ĘŁOM	#nie-ort
#	[^DSZ] N Ą Ć		>	-ĄĆ,ĘŁOŚ	#nie-ort
	[^DSZ] N Ą Ć		>	-ĄĆ,ĘŁO
	[^DSZ] N Ą Ć		>	-ĄĆ,ĘLIŚMY
	[^DSZ] N Ą Ć		>	-ĄĆ,ĘŁYŚMY
	[^DSZ] N Ą Ć		>	-ĄĆ,ĘLIŚCIE
	[^DSZ] N Ą Ć		>	-ĄĆ,ĘŁYŚCIE
	[^DSZ] N Ą Ć		>	-ĄĆ,ĘLI
	[^DSZ] N Ą Ć		>	-ĄĆ,ĘŁY

	[^DSZ] N Ą Ć		>	-Ć,ŁBYM
	[^DSZ] N Ą Ć		>	-ĄĆ,ĘŁABYM
#	[^DSZ] N Ą Ć		>	-ĄĆ,ĘŁOBYM	#nie-ort
	[^DSZ] N Ą Ć		>	-Ć,ŁBYŚ
	[^DSZ] N Ą Ć		>	-ĄĆ,ĘŁABYŚ
#	[^DSZ] N Ą Ć		>	-ĄĆ,ĘŁOBYŚ	#nie-ort
	[^DSZ] N Ą Ć		>	-Ć,ŁBY
	[^DSZ] N Ą Ć		>	-ĄĆ,ĘŁABY
	[^DSZ] N Ą Ć		>	-ĄĆ,ĘŁOBY
	[^DSZ] N Ą Ć		>	-ĄĆ,ĘLIBYŚMY
	[^DSZ] N Ą Ć		>	-ĄĆ,ĘLIBYŚCIE
	[^DSZ] N Ą Ć		>	-ĄĆ,ĘLIBY
	[^DSZ] N Ą Ć		>	-ĄĆ,ĘŁYBYŚCIE
	[^DSZ] N Ą Ć		>	-ĄĆ,ĘŁYBYŚMY
	[^DSZ] N Ą Ć		>	-ĄĆ,ĘŁYBY

	[^E] D N Ą Ć		>	-Ć,ŁEM		#owładnąć (5)
	[^E] D N Ą Ć		>	-ĄĆ,ĘŁAM
	[^E] D N Ą Ć		>	-Ć,ŁEŚ
	[^E] D N Ą Ć		>	-ĄĆ,ĘŁAŚ
	[^E] D N Ą Ć		>	-Ć,Ł
	[^E] D N Ą Ć		>	-ĄĆ,ĘŁA
#	[^E] D N Ą Ć		>	-ĄĆ,ĘŁOM	#nie-ort
#	[^E] D N Ą Ć		>	-ĄĆ,ĘŁOŚ	#nie-ort
	[^E] D N Ą Ć		>	-ĄĆ,ĘŁO
	[^E] D N Ą Ć		>	-ĄĆ,ĘLIŚMY
	[^E] D N Ą Ć		>	-ĄĆ,ĘŁYŚMY
	[^E] D N Ą Ć		>	-ĄĆ,ĘLIŚCIE
	[^E] D N Ą Ć		>	-ĄĆ,ĘŁYŚCIE
	[^E] D N Ą Ć		>	-ĄĆ,ĘLI
	[^E] D N Ą Ć		>	-ĄĆ,ĘŁY

	[^E] D N Ą Ć		>	-Ć,ŁBYM
	[^E] D N Ą Ć		>	-ĄĆ,ĘŁABYM
#	[^E] D N Ą Ć		>	-ĄĆ,ĘŁOBYM	#nie-ort
	[^E] D N Ą Ć		>	-Ć,ŁBYŚ
	[^E] D N Ą Ć		>	-ĄĆ,ĘŁABYŚ
#	[^E] D N Ą Ć		>	-ĄĆ,ĘŁOBYŚ	#nie-ort
	[^E] D N Ą Ć		>	-Ć,ŁBY
	[^E] D N Ą Ć		>	-ĄĆ,ĘŁABY
	[^E] D N Ą Ć		>	-ĄĆ,ĘŁOBY
	[^E] D N Ą Ć		>	-ĄĆ,ĘLIBYŚMY
	[^E] D N Ą Ć		>	-ĄĆ,ĘLIBYŚCIE
	[^E] D N Ą Ć		>	-ĄĆ,ĘLIBY
	[^E] D N Ą Ć		>	-ĄĆ,ĘŁYBYŚCIE
	[^E] D N Ą Ć		>	-ĄĆ,ĘŁYBYŚMY
	[^E] D N Ą Ć		>	-ĄĆ,ĘŁYBY

	E D N Ą Ć		>	-EDNĄĆ,ADŁEM		#blednąć (19) !rzednąć
	E D N Ą Ć		>	-EDNĄĆ,ADŁEŚ
	E D N Ą Ć		>	-EDNĄĆ,ADŁ
	E D N Ą Ć		>	-EDNĄĆ,ADŁAM
	E D N Ą Ć		>	-EDNĄĆ,ADŁAŚ
	E D N Ą Ć		>	-EDNĄĆ,ADŁA
#	E D N Ą Ć		>	-EDNĄĆ,ADŁOM	#nie-ort
#	E D N Ą Ć		>	-EDNĄĆ,ADŁOŚ	#nie-ort
	E D N Ą Ć		>	-EDNĄĆ,ADŁO
	E D N Ą Ć		>	-NĄĆ,LIŚMY
	E D N Ą Ć		>	-NĄĆ,LIŚCIE
	E D N Ą Ć		>	-NĄĆ,LI
	E D N Ą Ć		>	-EDNĄĆ,ADŁYŚMY
	E D N Ą Ć		>	-EDNĄĆ,ADŁYŚCIE
	E D N Ą Ć		>	-EDNĄĆ,ADŁY

	E D N Ą Ć		>	-EDNĄĆ,ADŁBYM
	E D N Ą Ć		>	-EDNĄĆ,ADŁBYŚ
	E D N Ą Ć		>	-EDNĄĆ,ADŁBY
	E D N Ą Ć		>	-EDNĄĆ,ADŁABYM
#	E D N Ą Ć		>	-EDNĄĆ,ADŁOBYM	#nie-ort
	E D N Ą Ć		>	-EDNĄĆ,ADŁABYŚ
#	E D N Ą Ć		>	-EDNĄĆ,ADŁOBYŚ	#nie-ort
	E D N Ą Ć		>	-EDNĄĆ,ADŁABY
	E D N Ą Ć		>	-EDNĄĆ,ADŁOBY
	E D N Ą Ć		>	-NĄĆ,LIBYŚMY
	E D N Ą Ć		>	-NĄĆ,LIBYŚCIE
	E D N Ą Ć		>	-NĄĆ,LIBY
	E D N Ą Ć		>	-EDNĄĆ,ADŁYBYŚMY
	E D N Ą Ć		>	-EDNĄĆ,ADŁYBYŚCIE
	E D N Ą Ć		>	-EDNĄĆ,ADŁYBY
         
	[^E] Z N Ą Ć		>	-Ć,ŁEM		#liznąć (6)
	[^E] Z N Ą Ć		>	-ĄĆ,ĘŁAM
	[^E] Z N Ą Ć		>	-Ć,ŁEŚ
	[^E] Z N Ą Ć		>	-ĄĆ,ĘŁAŚ
	[^E] Z N Ą Ć		>	-Ć,Ł
	[^E] Z N Ą Ć		>	-ĄĆ,ĘŁA
#	[^E] Z N Ą Ć		>	-ĄĆ,ĘŁOM	#nie-ort
#	[^E] Z N Ą Ć		>	-ĄĆ,ĘŁOŚ	#nie-ort
	[^E] Z N Ą Ć		>	-ĄĆ,ĘŁO
	[^E] Z N Ą Ć		>	-ĄĆ,ĘLIŚMY
	[^E] Z N Ą Ć		>	-ĄĆ,ĘŁYŚMY
	[^E] Z N Ą Ć		>	-ĄĆ,ĘLIŚCIE
	[^E] Z N Ą Ć		>	-ĄĆ,ĘŁYŚCIE
	[^E] Z N Ą Ć		>	-ĄĆ,ĘLI
	[^E] Z N Ą Ć		>	-ĄĆ,ĘŁY

	[^E] Z N Ą Ć		>	-Ć,ŁBYM
	[^E] Z N Ą Ć		>	-ĄĆ,ĘŁABYM
#	[^E] Z N Ą Ć		>	-ĄĆ,ĘŁOBYM	#nie-ort
	[^E] Z N Ą Ć		>	-Ć,ŁBYŚ
	[^E] Z N Ą Ć		>	-ĄĆ,ĘŁABYŚ
#	[^E] Z N Ą Ć		>	-ĄĆ,ĘŁOBYŚ	#nie-ort
	[^E] Z N Ą Ć		>	-Ć,ŁBY
	[^E] Z N Ą Ć		>	-ĄĆ,ĘŁABY
	[^E] Z N Ą Ć		>	-ĄĆ,ĘŁOBY
	[^E] Z N Ą Ć		>	-ĄĆ,ĘLIBYŚMY
	[^E] Z N Ą Ć		>	-ĄĆ,ĘLIBYŚCIE
	[^E] Z N Ą Ć		>	-ĄĆ,ĘLIBY
	[^E] Z N Ą Ć		>	-ĄĆ,ĘŁYBYŚCIE
	[^E] Z N Ą Ć		>	-ĄĆ,ĘŁYBYŚMY
	[^E] Z N Ą Ć		>	-ĄĆ,ĘŁYBY

	E Z N Ą Ć		>	-NĄĆ,ŁEM		#sczeznąć (8a)
	E Z N Ą Ć		>	-NĄĆ,ŁAM
	E Z N Ą Ć		>	-NĄĆ,ŁEŚ
	E Z N Ą Ć		>	-NĄĆ,ŁAŚ
	E Z N Ą Ć		>	-NĄĆ,Ł
	E Z N Ą Ć		>	-NĄĆ,ŁA
#	E Z N Ą Ć		>	-NĄĆ,ŁOM	#nie-ort
#	E Z N Ą Ć		>	-NĄĆ,ŁOŚ	#nie-ort
	E Z N Ą Ć		>	-NĄĆ,ŁO
	E Z N Ą Ć		>	-NĄĆ,LIŚMY
	E Z N Ą Ć		>	-NĄĆ,ŁYŚMY
	E Z N Ą Ć		>	-NĄĆ,LIŚCIE
	E Z N Ą Ć		>	-NĄĆ,ŁYŚCIE
	E Z N Ą Ć		>	-NĄĆ,LI
	E Z N Ą Ć		>	-NĄĆ,ŁY

	E Z N Ą Ć		>	-NĄĆ,ŁBYM
	E Z N Ą Ć		>	-NĄĆ,ŁABYM
#	E Z N Ą Ć		>	-NĄĆ,ŁOBYM	#nie-ort
	E Z N Ą Ć		>	-NĄĆ,ŁBYŚ
	E Z N Ą Ć		>	-NĄĆ,ŁABYŚ
#	E Z N Ą Ć		>	-NĄĆ,ŁOBYŚ	#nie-ort
	E Z N Ą Ć		>	-NĄĆ,ŁBY
	E Z N Ą Ć		>	-NĄĆ,ŁABY
	E Z N Ą Ć		>	-NĄĆ,ŁOBY
	E Z N Ą Ć		>	-NĄĆ,LIBYŚMY
	E Z N Ą Ć		>	-NĄĆ,LIBYŚCIE
	E Z N Ą Ć		>	-NĄĆ,LIBY
	E Z N Ą Ć		>	-NĄĆ,ŁYBYŚCIE
	E Z N Ą Ć		>	-NĄĆ,ŁYBYŚMY
	E Z N Ą Ć		>	-NĄĆ,ŁYBY

	[^Ę] S N Ą Ć		>	-Ć,ŁEM		#!gasnąć, zasnąć (6)
	[^Ę] S N Ą Ć		>	-ĄĆ,ĘŁAM
	[^Ę] S N Ą Ć		>	-Ć,ŁEŚ
	[^Ę] S N Ą Ć		>	-ĄĆ,ĘŁAŚ
	[^Ę] S N Ą Ć		>	-Ć,Ł
	[^Ę] S N Ą Ć		>	-ĄĆ,ĘŁA
#	[^Ę] S N Ą Ć		>	-ĄĆ,ĘŁOM	#nie-ort
#	[^Ę] S N Ą Ć		>	-ĄĆ,ĘŁOŚ	#nie-ort
	[^Ę] S N Ą Ć		>	-ĄĆ,ĘŁO
	[^Ę] S N Ą Ć		>	-ĄĆ,ĘLIŚMY
	[^Ę] S N Ą Ć		>	-ĄĆ,ĘŁYŚMY
	[^Ę] S N Ą Ć		>	-ĄĆ,ĘLIŚCIE
	[^Ę] S N Ą Ć		>	-ĄĆ,ĘŁYŚCIE
	[^Ę] S N Ą Ć		>	-ĄĆ,ĘLI
	[^Ę] S N Ą Ć		>	-ĄĆ,ĘŁY
	[^Ę] S N Ą Ć		>	-Ć,ŁBYM
	[^Ę] S N Ą Ć		>	-ĄĆ,ĘŁABYM
#	[^Ę] S N Ą Ć		>	-ĄĆ,ĘŁOBYM	#nie-ort
	[^Ę] S N Ą Ć		>	-Ć,ŁBYŚ
	[^Ę] S N Ą Ć		>	-ĄĆ,ĘŁABYŚ
#	[^Ę] S N Ą Ć		>	-ĄĆ,ĘŁOBYŚ	#nie-ort
	[^Ę] S N Ą Ć		>	-Ć,ŁBY
	[^Ę] S N Ą Ć		>	-ĄĆ,ĘŁABY
	[^Ę] S N Ą Ć		>	-ĄĆ,ĘŁOBY
	[^Ę] S N Ą Ć		>	-ĄĆ,ĘLIBY
	[^Ę] S N Ą Ć		>	-ĄĆ,ĘŁYBY
	[^Ę] S N Ą Ć		>	-ĄĆ,ĘLIBYŚCIE
	[^Ę] S N Ą Ć		>	-ĄĆ,ĘŁYBYŚCIE
	[^Ę] S N Ą Ć		>	-ĄĆ,ĘLIBYŚMY
	[^Ę] S N Ą Ć		>	-ĄĆ,ĘŁYBYŚMY

	Ę S N Ą Ć		>	-NĄĆ,ŁEM 	#klęsnąć
	Ę S N Ą Ć		>	-NĄĆ,ŁAM
	Ę S N Ą Ć		>	-NĄĆ,ŁEŚ
	Ę S N Ą Ć		>	-NĄĆ,ŁAŚ
	Ę S N Ą Ć		>	-NĄĆ,Ł
	Ę S N Ą Ć		>	-NĄĆ,ŁA
#	Ę S N Ą Ć		>	-NĄĆ,ŁOM	#nie-ort
#	Ę S N Ą Ć		>	-NĄĆ,ŁOŚ	#nie-ort
	Ę S N Ą Ć		>	-NĄĆ,ŁO
	Ę S N Ą Ć		>	-SNĄĆ,ŚLIŚMY
	Ę S N Ą Ć		>	-NĄĆ,ŁYŚMY
	Ę S N Ą Ć		>	-SNĄĆ,ŚLIŚCIE
	Ę S N Ą Ć		>	-NĄĆ,ŁYŚCIE
	Ę S N Ą Ć		>	-SNĄĆ,ŚLI
	Ę S N Ą Ć		>	-NĄĆ,ŁY
	Ę S N Ą Ć		>	-NĄĆ,ŁBYM
	Ę S N Ą Ć		>	-NĄĆ,ŁABYM
#	Ę S N Ą Ć		>	-NĄĆ,ŁOBYM	#nie-ort
	Ę S N Ą Ć		>	-NĄĆ,ŁBYŚ
	Ę S N Ą Ć		>	-NĄĆ,ŁABYŚ
#	Ę S N Ą Ć		>	-NĄĆ,ŁOBYŚ	#nie-ort
	Ę S N Ą Ć		>	-NĄĆ,ŁBY
	Ę S N Ą Ć		>	-NĄĆ,ŁABY
	Ę S N Ą Ć		>	-NĄĆ,ŁOBY
	Ę S N Ą Ć		>	-SNĄĆ,ŚLIBY
	Ę S N Ą Ć		>	-NĄĆ,ŁYBY
	Ę S N Ą Ć		>	-SNĄĆ,ŚLIBYŚCIE
	Ę S N Ą Ć		>	-NĄĆ,ŁYBYŚCIE
	Ę S N Ą Ć		>	-SNĄĆ,ŚLIBYŚMY
	Ę S N Ą Ć		>	-NĄĆ,ŁYBYŚMY

	[^E] . R Z E Ć		>	-RZEĆ,ARŁEM 	#drzeć (43) !wesprzeć
	[^E] . R Z E Ć		>	-RZEĆ,ARŁAM
	[^E] . R Z E Ć		>	-RZEĆ,ARŁEŚ
	[^E] . R Z E Ć		>	-RZEĆ,ARŁAŚ
	[^E] . R Z E Ć		>	-RZEĆ,ARŁ
	[^E] . R Z E Ć		>	-RZEĆ,ARŁA
#	[^E] . R Z E Ć		>	-RZEĆ,ARŁOM	#nie-ort
#	[^E] . R Z E Ć		>	-RZEĆ,ARŁOŚ	#nie-ort
	[^E] . R Z E Ć		>	-RZEĆ,ARŁO
	[^E] . R Z E Ć		>	-RZEĆ,ARLIŚMY
	[^E] . R Z E Ć		>	-RZEĆ,ARŁYŚMY
	[^E] . R Z E Ć		>	-RZEĆ,ARLIŚCIE
	[^E] . R Z E Ć		>	-RZEĆ,ARŁYŚCIE
	[^E] . R Z E Ć		>	-RZEĆ,ARLI
	[^E] . R Z E Ć		>	-RZEĆ,ARŁY
	[^E] . R Z E Ć		>	-RZEĆ,ARŁBYM
	[^E] . R Z E Ć		>	-RZEĆ,ARŁABYM
#	[^E] . R Z E Ć		>	-RZEĆ,ARŁOBYM	#nie-ort
	[^E] . R Z E Ć		>	-RZEĆ,ARŁBYŚ
	[^E] . R Z E Ć		>	-RZEĆ,ARŁABYŚ
#	[^E] . R Z E Ć		>	-RZEĆ,ARŁOBYŚ	#nie-ort
	[^E] . R Z E Ć		>	-RZEĆ,ARŁBY
	[^E] . R Z E Ć		>	-RZEĆ,ARŁABY
	[^E] . R Z E Ć		>	-RZEĆ,ARŁOBY
	[^E] . R Z E Ć		>	-RZEĆ,ARLIBY
	[^E] . R Z E Ć		>	-RZEĆ,ARŁYBY
	[^E] . R Z E Ć		>	-RZEĆ,ARLIBYŚCIE
	[^E] . R Z E Ć		>	-RZEĆ,ARŁYBYŚCIE
	[^E] . R Z E Ć		>	-RZEĆ,ARLIBYŚMY
	[^E] . R Z E Ć		>	-RZEĆ,ARŁYBYŚMY

	E M R Z E Ć		>	-EMRZEĆ,MARŁEM 	#zemrzeć (43*)
	E M R Z E Ć		>	-EMRZEĆ,MARŁAM
	E M R Z E Ć		>	-EMRZEĆ,MARŁEŚ
	E M R Z E Ć		>	-EMRZEĆ,MARŁAŚ
	E M R Z E Ć		>	-EMRZEĆ,MARŁ
	E M R Z E Ć		>	-EMRZEĆ,MARŁA
#	E M R Z E Ć		>	-EMRZEĆ,MARŁOM	#nie-ort
#	E M R Z E Ć		>	-EMRZEĆ,MARŁOŚ	#nie-ort
	E M R Z E Ć		>	-EMRZEĆ,MARŁO
	E M R Z E Ć		>	-EMRZEĆ,MARLIŚMY
	E M R Z E Ć		>	-EMRZEĆ,MARŁYŚMY
	E M R Z E Ć		>	-EMRZEĆ,MARLIŚCIE
	E M R Z E Ć		>	-EMRZEĆ,MARŁYŚCIE
	E M R Z E Ć		>	-EMRZEĆ,MARLI
	E M R Z E Ć		>	-EMRZEĆ,MARŁY
	E M R Z E Ć		>	-EMRZEĆ,MARŁBYM
	E M R Z E Ć		>	-EMRZEĆ,MARŁABYM
#	E M R Z E Ć		>	-EMRZEĆ,MARŁOBYM	#nie-ort
	E M R Z E Ć		>	-EMRZEĆ,MARŁBYŚ
	E M R Z E Ć		>	-EMRZEĆ,MARŁABYŚ
#	E M R Z E Ć		>	-EMRZEĆ,MARŁOBYŚ	#nie-ort
	E M R Z E Ć		>	-EMRZEĆ,MARŁBY
	E M R Z E Ć		>	-EMRZEĆ,MARŁABY
	E M R Z E Ć		>	-EMRZEĆ,MARŁOBY
	E M R Z E Ć		>	-EMRZEĆ,MARLIBY
	E M R Z E Ć		>	-EMRZEĆ,MARŁYBY
	E M R Z E Ć		>	-EMRZEĆ,MARLIBYŚCIE
	E M R Z E Ć		>	-EMRZEĆ,MARŁYBYŚCIE
	E M R Z E Ć		>	-EMRZEĆ,MARLIBYŚMY
	E M R Z E Ć		>	-EMRZEĆ,MARŁYBYŚMY

	E P R Z E Ć		>	-EPRZEĆ,PARŁEM 	#weprzeć (43*)
	E P R Z E Ć		>	-EPRZEĆ,PARŁAM
	E P R Z E Ć		>	-EPRZEĆ,PARŁEŚ
	E P R Z E Ć		>	-EPRZEĆ,PARŁAŚ
	E P R Z E Ć		>	-EPRZEĆ,PARŁ
	E P R Z E Ć		>	-EPRZEĆ,PARŁA
#	E P R Z E Ć		>	-EPRZEĆ,PARŁOM	#nie-ort
#	E P R Z E Ć		>	-EPRZEĆ,PARŁOŚ	#nie-ort
	E P R Z E Ć		>	-EPRZEĆ,PARŁO
	E P R Z E Ć		>	-EPRZEĆ,PARLIŚMY
	E P R Z E Ć		>	-EPRZEĆ,PARŁYŚMY
	E P R Z E Ć		>	-EPRZEĆ,PARLIŚCIE
	E P R Z E Ć		>	-EPRZEĆ,PARŁYŚCIE
	E P R Z E Ć		>	-EPRZEĆ,PARLI
	E P R Z E Ć		>	-EPRZEĆ,PARŁY
	E P R Z E Ć		>	-EPRZEĆ,PARŁBYM
	E P R Z E Ć		>	-EPRZEĆ,PARŁABYM
#	E P R Z E Ć		>	-EPRZEĆ,PARŁOBYM	#nie-ort
	E P R Z E Ć		>	-EPRZEĆ,PARŁBYŚ
	E P R Z E Ć		>	-EPRZEĆ,PARŁABYŚ
#	E P R Z E Ć		>	-EPRZEĆ,PARŁOBYŚ	#nie-ort
	E P R Z E Ć		>	-EPRZEĆ,PARŁBY
	E P R Z E Ć		>	-EPRZEĆ,PARŁABY
	E P R Z E Ć		>	-EPRZEĆ,PARŁOBY
	E P R Z E Ć		>	-EPRZEĆ,PARLIBY
	E P R Z E Ć		>	-EPRZEĆ,PARŁYBY
	E P R Z E Ć		>	-EPRZEĆ,PARLIBYŚCIE
	E P R Z E Ć		>	-EPRZEĆ,PARŁYBYŚCIE
	E P R Z E Ć		>	-EPRZEĆ,PARLIBYŚMY
	E P R Z E Ć		>	-EPRZEĆ,PARŁYBYŚMY

	E T R Z E Ć		>	-ETRZEĆ,TARŁEM 	#wetrzeć (43*)
	E T R Z E Ć		>	-ETRZEĆ,TARŁAM
	E T R Z E Ć		>	-ETRZEĆ,TARŁEŚ
	E T R Z E Ć		>	-ETRZEĆ,TARŁAŚ
	E T R Z E Ć		>	-ETRZEĆ,TARŁ
	E T R Z E Ć		>	-ETRZEĆ,TARŁA
#	E T R Z E Ć		>	-ETRZEĆ,TARŁOM	#nie-ort
#	E T R Z E Ć		>	-ETRZEĆ,TARŁOŚ	#nie-ort
	E T R Z E Ć		>	-ETRZEĆ,TARŁO
	E T R Z E Ć		>	-ETRZEĆ,TARLIŚMY
	E T R Z E Ć		>	-ETRZEĆ,TARŁYŚMY
	E T R Z E Ć		>	-ETRZEĆ,TARLIŚCIE
	E T R Z E Ć		>	-ETRZEĆ,TARŁYŚCIE
	E T R Z E Ć		>	-ETRZEĆ,TARLI
	E T R Z E Ć		>	-ETRZEĆ,TARŁY
	E T R Z E Ć		>	-ETRZEĆ,TARŁBYM
	E T R Z E Ć		>	-ETRZEĆ,TARŁABYM
#	E T R Z E Ć		>	-ETRZEĆ,TARŁOBYM	#nie-ort
	E T R Z E Ć		>	-ETRZEĆ,TARŁBYŚ
	E T R Z E Ć		>	-ETRZEĆ,TARŁABYŚ
#	E T R Z E Ć		>	-ETRZEĆ,TARŁOBYŚ	#nie-ort
	E T R Z E Ć		>	-ETRZEĆ,TARŁBY
	E T R Z E Ć		>	-ETRZEĆ,TARŁABY
	E T R Z E Ć		>	-ETRZEĆ,TARŁOBY
	E T R Z E Ć		>	-ETRZEĆ,TARLIBY
	E T R Z E Ć		>	-ETRZEĆ,TARŁYBY
	E T R Z E Ć		>	-ETRZEĆ,TARLIBYŚCIE
	E T R Z E Ć		>	-ETRZEĆ,TARŁYBYŚCIE
	E T R Z E Ć		>	-ETRZEĆ,TARLIBYŚMY
	E T R Z E Ć		>	-ETRZEĆ,TARŁYBYŚMY

	E W R Z E Ć		>	-EWRZEĆ,WARŁEM 	#zewrzeć (43*)
	E W R Z E Ć		>	-EWRZEĆ,WARŁAM
	E W R Z E Ć		>	-EWRZEĆ,WARŁEŚ
	E W R Z E Ć		>	-EWRZEĆ,WARŁAŚ
	E W R Z E Ć		>	-EWRZEĆ,WARŁ
	E W R Z E Ć		>	-EWRZEĆ,WARŁA
#	E W R Z E Ć		>	-EWRZEĆ,WARŁOM	#nie-ort
#	E W R Z E Ć		>	-EWRZEĆ,WARŁOŚ	#nie-ort
	E W R Z E Ć		>	-EWRZEĆ,WARŁO
	E W R Z E Ć		>	-EWRZEĆ,WARLIŚMY
	E W R Z E Ć		>	-EWRZEĆ,WARŁYŚMY
	E W R Z E Ć		>	-EWRZEĆ,WARLIŚCIE
	E W R Z E Ć		>	-EWRZEĆ,WARŁYŚCIE
	E W R Z E Ć		>	-EWRZEĆ,WARLI
	E W R Z E Ć		>	-EWRZEĆ,WARŁY
	E W R Z E Ć		>	-EWRZEĆ,WARŁBYM
	E W R Z E Ć		>	-EWRZEĆ,WARŁABYM
#	E W R Z E Ć		>	-EWRZEĆ,WARŁOBYM	#nie-ort
	E W R Z E Ć		>	-EWRZEĆ,WARŁBYŚ
	E W R Z E Ć		>	-EWRZEĆ,WARŁABYŚ
#	E W R Z E Ć		>	-EWRZEĆ,WARŁOBYŚ	#nie-ort
	E W R Z E Ć		>	-EWRZEĆ,WARŁBY
	E W R Z E Ć		>	-EWRZEĆ,WARŁABY
	E W R Z E Ć		>	-EWRZEĆ,WARŁOBY
	E W R Z E Ć		>	-EWRZEĆ,WARLIBY
	E W R Z E Ć		>	-EWRZEĆ,WARŁYBY
	E W R Z E Ć		>	-EWRZEĆ,WARLIBYŚCIE
	E W R Z E Ć		>	-EWRZEĆ,WARŁYBYŚCIE
	E W R Z E Ć		>	-EWRZEĆ,WARLIBYŚMY
	E W R Z E Ć		>	-EWRZEĆ,WARŁYBYŚMY

	E D R Z E Ć		>	-EDRZEĆ,DARŁEM 	#zedrzeć (43*)
	E D R Z E Ć		>	-EDRZEĆ,DARŁAM
	E D R Z E Ć		>	-EDRZEĆ,DARŁEŚ
	E D R Z E Ć		>	-EDRZEĆ,DARŁAŚ
	E D R Z E Ć		>	-EDRZEĆ,DARŁ
